臺灣板橋地方法院交通事件裁定　　　　100年度交聲字第773號
原處分機關　交通部公路總局臺北區監理所板橋監理站
異　議　人
即受處分人　許繼元
上列異議人即受處分人因違反道路交通管理處罰條例案件，對於
交通部公路總局臺北區監理所板橋監理站民國100 年3 月9 日板
監裁字第裁41-CG0000000號處分聲明異議，本院裁定如下：
    主      文
異議駁回。
    理      由
一、原處分意旨略以：異議人即受處分人許繼元於民國99年12月
    15日16時21分許，騎乘車牌號碼ANM-823 號普通重型機車，
    行經臺北市土城市（現改制為新北市土城區○○○路與立德
    路交岔路口，因有「駕車行經有燈光號誌管制之交岔路口闖
    紅燈」之違規行為，經新北市政府警察局板橋分局交通大隊
    員警以北縣警交大字第CG0000000 號舉發違反道路交通管理
    事件通知單逕行舉發。嗣異議人不服舉發提出申訴，經原處
    分機關調查結果，仍認前開違規行為明確，乃依道路交通管
    理處罰條例第53條第1 項、第63條第1 項第3 款（原處分漏
    載第3 款）規定，於100 年3 月9 日以板監裁字第裁
    41-CG0000000號違反道路交通管理事件裁決書，對異議人裁
    處罰鍰新臺幣（下同）1,800 元，並記違規點數3 點在案。
二、本件聲明異議意旨略以：異議人於上開時、地騎乘機車，行
    經上開交岔路口，在內側車道左角待轉，並無違規情事，爰
    依法聲明異議，請求撤銷原處分云云。
三、按汽車（包含機器腳踏車）駕駛人，行經有燈光號誌管制之
    交岔路口闖紅燈者，處1,800 元以上5,400 元以下罰鍰，並
    記違規點數3 點，道路交通管理處罰條例第53條第1 項、第
    63條第1 項第3 款分別定有明文。又按停止線，用以指示行
    駛車輛停止之界限，車輛停止時，其前懸部分不得伸越該線
    ；車輛面對圓形紅燈表示禁止通行，不得超越停止線或進入
    路口，道路交通標誌標線號誌設置規則第170 條第1 項前段
    、第206 條第5 款分別定有明文。再按車輛面對圓形紅燈時
    ，仍逕予穿越路口至銜接路段，含左轉、直行、迴轉及右轉
    （依箭頭綠燈允許行駛者除外）即視為闖紅燈之行為，此經
    交通部於82年4 月22日以交路字第009811號函釋甚明。是車
    輛面對圓形紅燈，猶逕行超越停止線，穿越路口至銜接路段
    ，無論直行或左、右轉，均屬闖紅燈之違規，僅「紅燈右轉
    」因其嚴重性未若闖紅燈直行、左轉彎或迴轉者，故於道路
    交通管理處罰條例第53條第2 項另為規定。
四、經查：
（一）異議人即受處分人許繼元於99年12月15日16時21分許，騎
      乘車牌號碼ANM-823 號普通重型機車，行經臺北縣土城市
      （現改制為新北市土城區○○○路與立德路交岔路口，經
      臺北縣政府警察局（現改制為新北市政府警察局）交通大
      隊警員劉絢烔以其有闖紅燈之違規行為，以北縣警交大字
      第CG0000000 號舉發違反道路交通管理事件通知單當場舉
      發等事實，為異議人所不爭執（參聲明異議狀所載），另
      有上開舉發違反道路交通管理事件通知單1 紙附卷可稽，
      應堪信為真實。
（二）異議人雖以前揭情詞置辯。然查，本件異議人騎乘機車沿
      （改制前）臺北縣土城市○○路行駛，行經金城路與立德
      路之交岔路口，面對圓形紅燈，仍逕予穿越路口左轉至立
      德路乙情，業經舉發單位即新北市政府警察局於100 年2
      月18日以北警交字第1000024749號函說明明確。且上開交
      岔路口監視器錄影翻拍照片顯示，當日16時21分52秒交通
      號誌已為紅燈，異議人騎乘機車行駛於內側第1 、2 車道
      間，距離路口仍有數公尺之遠；嗣於16時22分24.037 秒
      ，燈號仍為紅燈，異議人機車已行駛於內側第一車道，通
      過停止線左轉彎，車身尚呈45度角；緊接於16時22分
      24.403秒，燈號仍為紅燈，異議人機車又往前移動，與金
      城路幾呈90度角，此有卷附照片5 幀可稽。可見被告騎乘
      機車行經（改制前）臺北縣土城市○○路及立德路之交岔
      路口，見該路口之燈光號誌為紅燈，其他在場車輛均已停
      止，詎異議人無視燈光號誌已轉換為紅燈，直接騎乘機車
      自金城路越過停止線後左轉駛入立德路，異議人辯稱其停
      止於左角處待轉云云，與前開照片顯示之情狀未合，不足
      採信。從而，本件異議人於上開時、地，行經有燈光號誌
      管制之交岔路口，面對圓形紅燈仍逕予穿越路口左轉之事
      實，應可認定。
（三）綜上，異議人上開違規事實已臻明確，異議人空言否認有
      何違規行為，要無可採。
五、綜上，本件異議人於上開時、地，確有「駕車行經有燈光號
    誌管制之交岔路口闖紅燈」之違規行為，堪已認定。原處分
    機關依道路交通管理處罰條例第53條第1 項規定裁處異議人
    1,800 元，並依同條例第63條第1 項第3 款規定記違規點數
    3 點，核無違誤。本件聲明異議為無理由，應予駁回。
六、據上論斷，應依道路交通事件處理辦法第18條，裁定如主文
    。
中    華    民    國   100    年    5     月    2     日
                  交通法庭  法  官  侯志融
上列正本證明與原本無異。
如不服本裁定，應於裁定送達後五日內敘明抗告理由，向本院提
出抗告狀。
                            書記官  田世杰
中    華    民    國  100     年    5     月    2     日